---
title: "Transformasi Langsung"
author: "Tim Modul 60"
date: "3/25/2021"
output: html_document
---


Distribusi Uniform akan dibangkitkan menggunakan fungsi bawaan R yaitu `runif`, selain menggunakan fungsi bawaan tersebut kita juga bisa menggunakan fungsi buatan sendiri dengan menggunakan algoritma Linear Congruential Generator (LCG)

```{r}
library(ggplot2)
```

# Membangkitkan N(0,1)

## Membuat Fungsi
```{r}
rand.z <- function(n){
      u1 <- runif(ceiling(n/2), 0, 1)
      u2 <- runif(ceiling(n/2), 0, 1)
      
      z1 <- sqrt(-2 * log(u1)) * cos(2 * pi * u2)
      z2 <- sqrt(-2 * log(u1)) * sin(2 * pi * u2)
      
      y <- c(z1, z2)
      y[1:n]
}
```

## Mencoba Fungsi
```{r}
z <- rand.z(10000)
paste("Mean :", mean(z), ";  Sd :", sd(z))
```

## Memvisualisasikan
```{r}
ggplot() +
      geom_density(data = data.frame(x = z), 
                   aes(x, color = "Hasil random"), size = 1) +
      stat_function(fun = dnorm, n = 1000, args = list(mean = 0, sd = 1), 
                                size = 1, aes(color = "true distribution")) +
      labs(x = "", y = "", title = "Normal(0, 1) Distribution dengan n = 10000") +
      theme_minimal() +
      theme(legend.position = "bottom",
            legend.title = element_blank(),
            legend.box.margin = margin(-20, 0, 10, 0),
            plot.title = element_text(hjust = 0.5))
```


# Membangkitkan Normal($\mu$, $\sigma$)

## Buat Fungsi
```{r}
rand.normal <- function(n, mu = 0, sigma = 1){
      z <- rand.z(n)
      sigma * z + mu
}
```

## Mencoba Fungsi
Misalnya kita ingin membangkitkan distribusi Normal(27, 7)
```{r}
mu <- 27
sigma <- 7
normal <- rand.normal(1000, mu, sigma)
paste("Mean :", mean(normal), ";  Sd :", sd(normal))
```

## Memvisualisasikan
```{r}
ggplot() +
      geom_density(data = data.frame(x = normal), 
                   aes(x, color = "Hasil random"), size = 1) +
      stat_function(fun = dnorm, n = 1000, args = list(mean = mu, sd = sigma), 
                                size = 1, aes(color = "true distribution")) +
      labs(x = "", y = "", title = "Normal(27, 7) Distribution dengan n = 1000") +
      theme_minimal() +
      theme(legend.position = "bottom",
            legend.title = element_blank(),
            legend.box.margin = margin(-20, 0, 10, 0),
            plot.title = element_text(hjust = 0.5))
```

# Membangkitkan $\chi_v^2$

## Membuat Fungsi
```{r}
rand.chi <- function(n, v){
      y <- rep(0, n)
      for(i in 1:v){
            z <- rand.z(n)
            y <- y + z^2
      }
      y
}
```

## Mencoba Fungsi
Misalnya kita ingin membangkitakn $\chi_7^2$
```{r}
df <- 7
chi <- rand.chi(1000, df)
head(chi, 10)
```
## Memvisualisasikan
```{r}
ggplot() +
      geom_density(data = data.frame(x = chi), 
                   aes(x, color = "Hasil random"), size = 1) +
      stat_function(fun = dchisq, n = 1000, args = list(df = df), 
                                size = 1, aes(color = "true distribution")) +
      labs(x = "", y = "", title = "Chi-Square(7) Distribution dengan n = 1000") +
      theme_minimal() +
      theme(legend.position = "bottom",
            legend.title = element_blank(),
            legend.box.margin = margin(-20, 0, 10, 0),
            plot.title = element_text(hjust = 0.5))
```

# Membangkitkan EXP($\lambda$)

## Buat Fungsi
```{r}
rand.exp <- function(n, lambda){
      u <- runif(n)
      -(1/lambda)*log(u)
}
```

## Mencoba Fungsi
```{r}
lambda <- 0.5
y <- rand.exp(1000, lambda)
```

## Memvisualisasikan
```{r}
ggplot() +
      geom_density(data = data.frame(x = y), 
                   aes(x, color = "Hasil random"), size = 1) +
      stat_function(fun = dexp, n = 1000, args = list(rate = lambda), 
                                size = 1, aes(color = "true distribution")) +
      labs(x = "", y = "", title = "EXP(0.5) Distribution dengan n = 1000") +
      theme_minimal() +
      theme(legend.position = "bottom",
            legend.title = element_blank(),
            legend.box.margin = margin(-20, 0, 10, 0),
            plot.title = element_text(hjust = 0.5))
```


# Membangkitkan Gamma($\alpha$, $\beta$)

## Buat Fungsi
```{r}
rand.gamma <- function(n, alpha, beta){
      y <- rep(0, n)
      for(i in 1:alpha){
            u <- runif(n)
            y <- y + log(u)
      }
      -(1/beta) * y
}
```

## Mencoba Fungsi
```{r}
alpha <- 27
beta <- 3
y <- rand.gamma(1000, alpha, beta)
head(y, 10)
```

## Memvisualisasikan
```{r}
ggplot() +
      geom_density(data = data.frame(x = y), 
                   aes(x, color = "Hasil random"), size = 1) +
      stat_function(fun = dgamma, n = 1000, args = list(shape = alpha, rate = beta), 
                                size = 1, aes(color = "true distribution")) +
      labs(x = "", y = "", title = "Gamma(27, 3) Distribution dengan n = 1000") +
      theme_minimal() +
      theme(legend.position = "bottom",
            legend.title = element_blank(),
            legend.box.margin = margin(-20, 0, 10, 0),
            plot.title = element_text(hjust = 0.5))
```

# Membangkitkan $t_v$

## Buat Fungsi
```{r}
rand.t <- function(n, v){
      z <- rand.z(n)
      chi <- rand.chi(n, v)
      z / (chi/v)
}
```

## Mencoba Fungsi
```{r}
df <- 27
t <- rand.t(1000, df)
head(t, 10)
```

## Memvisualisasikan
```{r}
ggplot() +
      geom_density(data = data.frame(x = t), 
                   aes(x, color = "Hasil random"), size = 1) +
      stat_function(fun = dt, n = 1000, args = list(df = df), 
                                size = 1, aes(color = "true distribution")) +
      labs(x = "", y = "", title = "t(27) Distribution dengan n = 1000") +
      theme_minimal() +
      theme(legend.position = "bottom",
            legend.title = element_blank(),
            legend.box.margin = margin(-20, 0, 10, 0),
            plot.title = element_text(hjust = 0.5))
```

# Membangkitkan $F_{v_1, v_2}$

## Buat Fungsi
```{r}
rand.f <- function(n, v1, v2){
      chi1 <- rand.chi(n, v1)
      chi2 <- rand.chi(n, v2)
      (chi1/v1)/(chi2/v2)
}
```

## Mencoba Fungsi
```{r}
df1 <- 27
df2 <- 23
f <- rand.f(1000, df1, df2)
head(f, 10)
```

## Memvisualisasikan
```{r}
ggplot() +
      geom_density(data = data.frame(x = f), 
                   aes(x, color = "Hasil random"), size = 1) +
      stat_function(fun = stats::df, n = 1000, args = list(df1 = df1, df2 = df2), 
                                size = 1, aes(color = "true distribution")) +
      labs(x = "", y = "", title = "F(27, 23) Distribution dengan n = 1000") +
      theme_minimal() +
      theme(legend.position = "bottom",
            legend.title = element_blank(),
            legend.box.margin = margin(-20, 0, 10, 0),
            plot.title = element_text(hjust = 0.5))
```


# Membangkitkan Bivariate Normal

## Buat Fungsi
```{r}
rand.bvn <- function(n, mu1, mu2, sigma1, sigma2, r){
      u1 <- rand.z(n)
      u2 <- rand.z(n)
      
      norm <- matrix(ncol = 2, nrow = n)
      norm[,1] <- mu1 + sigma1 * u1
      norm[,2] <- mu2 + r * sigma2 * u1 + sigma2 * u2 * sqrt(1 - r^2)
      norm
}
```

## Mencoba Fungsi
```{r}
mu1 <- 27
mu2 <- 23
sigma1 <- 1
sigma2 <- 7
r <- 0.4
bvn <- rand.bvn(1000, mu1, mu2, sigma1, sigma2, r)
head(bvn, 10)
```

## Memvisualisasikan
```{r}
ggplot() +
      geom_point(data = data.frame(bvn), aes(x = X1, y = X2)) +
      labs(x = "", y = "", title = paste("BVN(27, 23, 1, 7,", r , ")")) +
      theme_minimal() +
      theme(legend.position = "bottom",
            legend.title = element_blank(),
            legend.box.margin = margin(-20, 0, 10, 0),
            plot.title = element_text(hjust = 0.5))
```

```{r}
r <- 0.9
bvn <- rand.bvn(1000, mu1, mu2, sigma1, sigma2, r)

ggplot() +
      geom_point(data = data.frame(bvn), aes(x = X1, y = X2)) +
      labs(x = "", y = "", title = paste("BVN(27, 23, 1, 7,", r , ")")) +
      theme_minimal() +
      theme(legend.position = "bottom",
            legend.title = element_blank(),
            legend.box.margin = margin(-20, 0, 10, 0),
            plot.title = element_text(hjust = 0.5))
```

# Membangkitkan Multivariate Normal

## Fungsi Mencari Matrix A
```{r}
getA <- function(matriks){
      kolom <- baris <- ncol(matriks)
      temp <- c()
      a <- matrix()
      for (j in 1:kolom) {
            for (i in 1:baris) {
                  atas <- 0
                  bawah <- 0
                  if (j > 1) {
                        for (k in 1:(j-1)) {
                              atas <- atas + (a[i,k] * a[j,k])
                              bawah <- bawah + (a[j,k]^2)
                        }
                  }
                  elem <- (matriks[i,j] - atas) / sqrt(matriks[j,j] - bawah)
                  temp <- c(temp, elem)
            }
            a <- matrix(temp, nrow=baris)
      }
      a
}
```

## Membuat Fungsi
```{r}
rand.mvn <- function(n, mu, sigma){
      if(!is.vector(mu)) stop("mu harus dalam bentuk vector")
      if(!is.matrix(sigma)) stop("sigma harus dalam bentuk matrix")
      if(nrow(sigma) != ncol(sigma)) stop("Dimensi sigma berbeda")
      if(nrow(sigma) != length(mu)) stop("Dimensi sigma dan mu berbeda")
      
      a <- getA(sigma)
      x <- matrix(0, ncol = length(mu), nrow = n)
      for(i in 1:n){
            z <- rand.z(length(mu))
            x[i, ] <- a %*% z + mu
      }
      x
}
```

## Mencoba Fungsi

Misalnya kita ingin menegerate MVN dengan

$$
\mu = 
\begin{pmatrix}
27 \\
23 \\
71 
\end{pmatrix}
$$
dan
$$
\sum = 
\begin{pmatrix}
9 & 5 & 4 \\
5 & 16 & 8 \\
4 & 8 & 25
\end{pmatrix}
$$
```{r}
mu <- c(27, 23, 71)
sigma <- matrix(c(9,5,4,5,16,8,4,8,25), nrow=3)
mvn <- rand.mvn(1000, mu, sigma)
print(paste("Mean :", toString(apply(mvn, 2, mean))))
print(cov(mvn))
```




