---
title: "Pembahasan UTS 2019/2020"
author: "Tim Modul 60"
date: "April 1, 2021"
output: html_document
---


```{r}
library(ggplot2)
```

# NOMOR 1

## SOAL

Anda sedang mengamati sebuah toko untuk menghitung jumlah pelanggan yang datang perjam. Pengamatan dilakukan selama 5 Ã— 10 jam dan data pengamatan sebagai berikut.

```{r}
data <- data.frame(i = seq(0, 9),
                   freq = c(3,3,4,5,5,6,7,7,6,4))
colnames(data) <- c("Jumlah pelanggan per jam", "Frekuensi")
knitr::kable(data)
```



## A

Jelaskan apa distribusi dari data tersebut dan bagaimanakah plot cdf dari variabel acak tersebut? Gambarkan!

### Distribusi Data

Data berisi frekuensi pelanggan yang dihitung dalam selang waktu 1 jam. Sehingga dapat dikatakan bahwa data berdistribusi poisson, di mana distribusi Poisson merupakan sebaran yang menyatakan peluang sejumlah kejadian yang terjadi dalam interval waktu tertentu dengan rata-rata konstan dan independen terhadap waktu.

Distribusi poisson memiliki satu parameter yaitu lamda yang dapat dapat diestimasi dengan estimasi likelihood dengan rumus

$$
\lambda = \frac{1}{n}\sum_i^nx_i
$$

Karena data yang tersedia masih dalam bentuk tabel, maka

```{r}
lambda <- sum(data$`Jumlah pelanggan per jam` * data$Frekuensi) / sum(data$Frekuensi)
lambda
```

Jadi data diatas diperkirakan berdistribusi $Poisson(5.02)$


### Plot CDF Poisson


```{r}
x <- c()
for(i in 1:nrow(data)){
  x <- c(x, rep(data$`Jumlah pelanggan per jam`[i], data$Frekuensi[i]))
}

ggplot(as.data.frame(x)) +
  stat_ecdf(aes(x)) +
  labs(x = "Variabel acak Poisson", y = "Prob Kumulatif") +
  theme_minimal()
```

## B

Buatlah fungsi di dalam R untuk mensimulasikan sebanyak ð‘› bilangan variabel acak berdistribusi tersebut! Gunakan built-in function `runif(1)`


### Buat Fungsi
```{r}
rand.pois <- function(n, lambda){
   x <- c()
   for(j in 1:n){
     i <- 1
     u <- runif(1)
     while(ppois(i, lambda) < u ){
        i <- i + 1
     }
     x[j] <- i
   }
   x
}
```

### Generate $Poisson(5.02)$
```{r}
pois <- rand.pois(10000, lambda = lambda)
head(pois, 100)
```

### Visualisasi Data

```{r}
ggplot(as.data.frame(pois)) +
  stat_ecdf(aes(pois)) +
  labs(x = "X", y = "Prob Kumulatif", title = "CDF Hasil Random") +
  theme_minimal()
```

# NOMOR 2

Diketahui ð‘‹ dengan fungsi kepadatan sebagai berikut

$$
f(x) = kx^2 \text{ untuk } 1<x<5
$$

## A

Fungsi kepadatan kumulatif dari $kx^2$ dari 1 hingga 5 ialah bernilai 1. Sehingga untuk mendapatkan k, perlu dicari nilai dari integral fungsi tersebut.

```{r}
fx <- function(x){
  x^2
}
```

```{r}
c <- integrate(fx, 1, 5)
k <- 1/c$value
k
```

Sehingga didapatkan nilai k sebesar 0.0242

Hasil tersebut sama dengan penghitungan manual yang akan memperoleh $k=\frac{3}{124}$
```{r}
3/124
```

## B

Buat program untuk membangkitkan 50 data dari ð‘‹ dengan menggunakan metode yang fungsi densitas tersebut, selanjutnya buat grafik densitasnya.


### Membuat Fungsi Densitas
```{r}
batasBawah <- 1
batasAtas <- 5
fx <- function(x){
      y <- rep(0, length(x))
      for(i in 1:length(x)){
            if((batasBawah < x[i]) & (x[i] < batasAtas)) y[i] <- k*((x[i])^2)
            else y[i] <- 0
      }
      y
}
```

### Fungsi Rejection
```{r}
rejection <- function(fx, a, b, k){
      while (TRUE) {
            x <- runif(1, a, b)
            y <- runif(1, 0, k)
            if(y < fx(x)) return(x) 
      }
}
```

### Fungsi Generate Random
```{r}
rand.fx <- function(n){
      y <- rep(0, n)
      for(i in 1:n){
            y[i] <- rejection(fx, batasBawah, batasAtas, 1)
      }
      y
}
```

### Visualisasi PDF
```{r}
y <- rand.fx(50)

ggplot() +
      geom_density(data = data.frame(x = y), 
                   aes(x, color = "Hasil random"), size = 1) +
      stat_function(fun = fx, n = 10000, 
                                size = 1, aes(color = "true distribution")) +
      labs(x = "", y = "", title = "n = 50") +
      theme_minimal() +
      theme(legend.position = "bottom",
            legend.title = element_blank(),
            legend.box.margin = margin(-20, 0, 10, 0),
            plot.title = element_text(hjust = 0.5))
```





# NOMOR 3

Lakukan pendekatan Monte Carlo untuk menghitung dua fungsi integral di bawah.


## Buat Fungsi Umum
```{r}
int_montcar <- function(a, b, gx, n = 1e6){
  set.seed(7)
  x <- runif(n, a, b)
  y <- mean(gx(x))
  (int <- (b-a)*y)
}
```

## A

$$
\int_{-1}^2sin^2(\sqrt{x^3+1})dx
$$

Membuat fungsi integral :

```{r}
func_a <- function(x){
  sin(sqrt(x^3+1))^2
}
```

Kemudian, menghitung integral dengan batas atas = 2 dan batas bawah = -1

```{r}
a <- -1
b <- 2
gx <- func_a

int_montcar(a, b, gx)
```

```{r}
integrate(gx, a, b)
```

Terlihat hasil perhitungan integral antara Monte Carlo dengan fungsi integral bawaan R tidak berbeda jauh.

## B


$$
\int_0^2cos^2(10x^2)xcos(x) + 0.5
$$

Membuat fungsi integral :

```{r}
func_b <- function(x){
  cos(10*x^2)^2 * x *cos(x) + 0.5
}
```

Kemudian, menghitung integral dengan batas atas = 2 dan batas bawah = 0

```{r}
a <- 0
b <- 2
gx <- func_b

int_montcar(a, b, gx)
```

```{r}
integrate(gx, a, b)
```

Terlihat hasil perhitungan integral antara Monte Carlo dengan fungsi integral bawaan R tidak berbeda jauh.


# NOMOR 4

## SOAL

Misal Anda diminta mempeajari sistem antrian di teller di dalam suatu bank. Bank tersebut memiliki 3 teller, dengan sistem antrian tunggal (nasabah mengantri di satu jalur)

a. Gambarkan sistem antrian tersebut dalam bentuk diagram!
b. Tulisakn objek-objek apa saja yang ada dalam sistem tersebut, dan jelaskan apakah objek tersebut termasuk objek sementara atau permanen?
c. Apakah sistem tersebut termasuk sistem close loop atau open loop?
d. Apakah saat melakukan pengamatan Anda akan menganggap sistem tersebut sebagai preskriptif atau deskriptif? Jelaskan!

## Jawaban

Jawaban ini agak ngaco, mohon dimaklumi :v

a. -
b. Yang pasti ada objek `teller`, objek ini bersifat permanen yang mana akan selalu ada didalam sistem. Objek selanjutnya adalah `nasabah`, objek ini bersifat sementara, akan ada didalam sistem ketika nasabah belum menerima giliran dan urusannya dengan `teller` selesai. Cuman terpikirkan dua itu, ada lagi?
c. Menurut saya sistem antrian ini termasuk sistem open loop karena tidak dapat dipastikan kapan nasabah akan mengujungi bank lagi dan masuk ke dalam sistem ini
d. Menurut saya sistem  antrian ini termasuk dalam sistem deskriptif, karena peneliti tidak memiliki kebebasan secara utuh untuk merubah sistemnya. Sistem ini sangat bergantung pada lama waktu transaksi setiap nasabah di teller tersebut


# NOMOR 5

## SOAL

Lakukan simulasi yang memperlihatkan efek dari asumsi normalitas yang tidak terpenuhi pada ANOVA dan regresi. Jelaskan setiap langkah yang dilakukan.

## Efek Normalitas pada Regresi

Disimulasi ini akan melihat nilai p-value dari estimasi parameter regresi dan nilai r squarenya. Tahapan yang dilakukan

1. Buat dua error yaitu, $\epsilon_1$ yang berdistribusi normal dan $\epsilon_2$ yang tidak berdistribusi normal
2. Generate $X$ dari distribusi uniform
3. Tentukan $a$ dan $b$
4. Buat variabel $Y_1$ dengam transformasi $Y_1 = a + bX + \epsilon_1$
5. Buat variabel $Y_2$ dengam transformasi $Y_2 = a + bX + \epsilon_2$
6. Buat model pertama dengan meregresikan $Y_1$ dan $X$
7. Buat model kedua dengan meregresikan $Y_2$ dan $X$
8. Bandingkan perbedaan model pertama dan kedua dengan melihat nilai dari `p-value`, `estimasi b`, dan `r-squared`

### Membuat fungsi

```{r}
simulateRegresi <- function(a, b, errorNonNorm, n = 100, loop = 100){
   normPValue <- NULL
   normR2 <- NULL
   normEstimasi <- NULL
   nonNormPValue <- NULL
   nonNormR2 <- NULL
   nonNormEstimasi <- NULL
   
   errorNorm <- rnorm(10000)
   
   for (i in 1:loop){
      e1 <- sample(errorNorm, size = n)
      e2 <- sample(errorNonNorm, size = n)
      x <- runif(n)
   
      y1 <- a*x + b + e1
      y2 <- a*x + b + e2
      df <- data.frame(x, y1, y2)
   
      model1 <- summary(lm(y1 ~ x, data = df))
      normEstimasi[i] <- model1$coefficients[2]
      normPValue[i] <- model1$coefficients[8]
      normR2[i] <- model1$r.squared
      
      model2 <- summary(lm(y2 ~ x, data = df))   
      nonNormEstimasi[i] <- model2$coefficients[2]
      nonNormPValue[i] <- model2$coefficients[8]
      nonNormR2[i] <- model2$r.squared
   }
   data.frame(p_value_norm = normPValue,
              p_value_non_norm  = nonNormPValue,
              estimasi_norm = normEstimasi,
              estimasi_non_norm = nonNormEstimasi,
              r2_norm = normR2,
              r2_non_norm = nonNormR2)
}
```

### Mencoba Fungsi

Misalnya errornya akan digunakan dari distrbusi F(9,2) dengan model regresi sebagai berikut

```{r}
set.seed(32)
errorF <- rf(10000, 9, 2)
hist(errorF)
```

```{r}
loop <- 100
n <- 100
a <- 7
b <- 72
sim <- simulateRegresi(a, n, errorF, n, loop)
round(sapply(sim, mean), 3)
```

Ternyata ketika residual berdistribusi normal, p-value lebih kecil dari alpha sehingga dapat dikatakan koefisien regresi signifikan terhadap model. Berbeda dengan ketika residual tidak berdistribusi normal, koefisien tidak signifikan terhadap model.

Dari R square juga dapat dilihat bahwa ketika residual berdistribusi normal, R square tinggi sehingga dapat menjelaskan model dengan baik. Berkebalikan dengan ketika residual tidak berdistribusi normal.

Akan tetapi ketika distribusi F diubah parameternya atau distribusi F diubah dengan distribusi lainnya maka hasil simulasinya akan beda juga. Soal ini sudah pernah ada pada soal UTS tahun 2017/2018, cek [disini](https://github.com/modul60stis/simdat-uts/tree/main/pembahasan-2017-2018#efek-normalitas-pada-regresi-i)


## Efek Normalitas pada Anova One Way

Soal ini sudah muncul pada tahun UTS 2018/2019. Cek [disini](https://github.com/modul60stis/simdat-uts/tree/main/pembahasan-2018-2019#soal-2)






