---
title: "Pembahasan UTS"
author: "Arina Mana Sikana"
date: "4/3/2021"
output: 
  md_document:
      variant: markdown_github
---

**Code by Arina Mana Sikana**


```{r message=FALSE, warning=FALSE}
library(dplyr)
library(reshape2)
library(ggplot2)
```


# Simulasi Pelanggaran Asumsi Normalitas Pada Regresi Linear Sederhana


Model regresi linear sederhana adalah $Y = \beta_0 + \beta_1X + \epsilon$ 

Asumsi normalitas pada regresi adalah komponen error $\epsilon$ merupakan random variabel yang menyebar independen dan identik mengikuti distribusi normal dengan rata-rata 0 dan varians $\sigma^2$

Model yang akan digunakan : $\beta_0 = 3$ dan $beta_1 = 10$

Dari model diatas akan dilakukan 2 simulasi, yaitu error berdistribusi normal dan error tidak berdistribusi normal (akan digunakan distribusi chi-square). Rata-rata error 1 dan error 2 sebesar 0 dengan varians yang sama, yaitu 10.

Distribusi $chi-square(v)$ memiliki rata-rata = v dan varians = 2v. Sehingga untuk membuat rata-ratanya menjadi 0, **kita dapat menguranginya dengan v**

## Set Variabel

```{r}
# Parameter Model
beta0 <- 3
beta1 <- 10


## Error is normally distributed
set.seed(123)
x1 <- runif(500)
e1 <- rnorm(500, 0, sqrt(10))   # normal, mean = 0, var = 10
y1 <- beta0 + beta1 * x1 + e1


## Error is not normally distributed
x2 <- runif(500)
e2 <- rchisq(500, 5) - 5     # chisq, mean = 0, var = 10
y2 <- beta0 + beta1 * x2 + e2


B <- 200 # jumlah pengulangan simulasi
```


Misalkan kita ingin melihat efek pelanggaran asumsi normalitas ini terhadap estimator koefisien regresi b1


```{r}
## Estimator for Regression Coefficient beta1
est <- function(y, x, sample, B) {
  est <- NULL
  
  set.seed(123)
  
  for (i in 1:B) {
    set.seed(i)
    fit <- lm(y ~ x, data = data.frame(x, y)[sample(length(y), sample), ])
    est[i] <- fit$coefficients[2]
  }
  
  est
}
```

## Ketika Risdual Normal

```{r}
# Residual is normally distributed
est1 <- data.frame(index = 1:B)

for (i in seq(100, 300, 50)) {
  est_data1 <- est(y1, x1, i, B)
  est1 <- mutate(est1, !!paste("sample", i) := est_data1)
}

est.plot.1 = melt(est1, id.vars = 'index')

p1 <- ggplot(est.plot.1, aes(x = value, colour = variable)) + geom_density() + geom_vline(xintercept = beta1) + ggtitle("Estimator for Regression Coefficient\n Case : Residual is Normally Distributed")
p1
```

## Ketika Residual Tidak Normal

```{r}
# Residual is not normally distributed
est2 <- data.frame(index = 1:B)

for (i in seq(100, 300, 50)) {
  est_data2 <- est(y2, x2, i, B)
  est2 <- mutate(est2, !!paste("sample", i) := est_data2)
}

est.plot.2 = melt(est2, id.vars = 'index')

p2 <- ggplot(est.plot.2, aes(x = value, colour = variable)) + geom_density() + geom_vline(xintercept = beta1) + ggtitle("Estimator for Regression Coefficient\n Case : Residual is not Normally Distributed")
p2
```

## Kesimpulan

Pada kasus residual berdistribusi normal, rata-rata atau nilai ekspektasi dari estimator $b_1$ mendekati nilai parameternya, yaitu $\beta_1 = 10$. Sedangkan pada kasus residual tidak berdistribusi normal, rata-rata atau nilai ekspektasi dari estimator b1 cukup menyimpang dari nilai parameternya, yang berarti estimator $b_1$ ini bias terhadap parameternya.


# Simulasi Efek Pelanggaran Asumsi Normalitas Pada ANOVA

Asumsi normalitas pada ANOVA adalah data pada setiap kelompok yang akan diuji berdistribusi normal. Asumsi lain pada ANOVA adalah varians data pada setiap kelompok sama.

Misalkan kita ingin melihat efek pelanggaran asumsi normalitas terhadap tingkat kesalahan tipe I hasil uji hipotesis. Akan dilakukan 2 simulasi yaitu :


## Ketika Beridstribusi Normal

3 kelompok data berdistribusi normal dengan rata-rata yang sama, yaitu 5. Untuk melihat hanya efek pelanggaran asumsi normalitas, varians setiap kelompok data akan dibuat sama 

### Set Data
```{r}
# Data is normally distributed
p1 <- c()
set.seed(123)

for (i in 1:1000) {
  grup1 <- rnorm(50, 5, 2)      # normal, mean = 5, var = 4
  grup2 <- rnorm(50, 5, 2)      # normal, mean = 5, var = 4
  grup3 <- rnorm(50, 5, 2)      # normal, mean = 5, var = 4
  
  test <- data.frame(Distribusi = c(rep("Kategori 1", 50), rep("Kategori 2", 50), rep("Kategori 3", 50)), Angka = c(grup1, grup2, grup3))
  
  p1[i] <- summary(aov(Angka~Distribusi, data = test))[[1]]$'Pr(>F)'[1]
}
```

### Uji Kenormalan
```{r}
by(test$Angka, INDICES = test$Distribusi, FUN = shapiro.test)
```

**Asumsi normalitas : terpenuhi**

### Uji Kesamaan Varians
```{r}
bartlett.test(Angka~Distribusi, data = test)
```

**Asumsi kesamaan varians : terpenuhi**

### Tingkat kesalahan tipe I
```{r}
sum(p1 < 0.05)/1000 
```

Jika asumsi normalitas terpenuhi, tingkat kesalahan tipe I yang dihasilkan adalah 0.038. Tingkat kesalahan tipe I ini kurang dari alpha yang kita tetapkan


## Ketika Tidak Beridstribusi Normal

3 kelompok data yang tidak semuanya berdistribusi normal dengan rata-rata yang sama, yaitu 4 dan varians setiap kelompok data akan dibuat sama 

Kenapa bisa gamma(2, 0.5) memiliki rata-rata = 4 dan varians = 8? Silakan dibuka lagi PTP atau Statmatnya :))

### Set Data
```{r}
# Data is not normally distributed

p2 <- c()
set.seed(123)

for (i in 1:1000) {
  grup1 <- rnorm(50, 4, sqrt(8))      # normal, mean = 4, var = 8
  grup2 <- rchisq(50, 4)              # chisq, mean = 4, var = 8
  grup3 <- rgamma(50, 2, 0.5)         # gamma, mean = 4, var = 8
  
  test <- data.frame(Distribusi = c(rep("Kategori 1", 50), rep("Kategori 2", 50), rep("Kategori 3", 50)), Angka = c(grup1, grup2, grup3))
  
  p2[i] <- summary(aov(Angka~Distribusi, data = test))[[1]]$'Pr(>F)'[1]
}
```

### Uji Kenormalan
```{r}
by(test$Angka, INDICES = test$Distribusi, FUN = shapiro.test)
```

**Asumsi normalitas : tidak terpenuhi**

### Uji Kesamaan Varians
```{r}
bartlett.test(Angka~Distribusi, data = test)
```

**Asumsi kesamaan varians : terpenuhi**

### Tingkat kesalahan tipe I
```{r}
sum(p2 < 0.05)/1000
```


Jika asumsi normalitas tidak terpenuhi, tingkat kesalahan tipe I yang dihasilkan adalah 0.053. Tingkat kesalahan tipe I ini lebih dari alpha yang kita tetapkan. Artinya apa? Peluang keputusan tolak H0 nya menjadi lebih dari yang seharusnya, yaitu nilai alpha yang kita tentukan

