---
title: "Pembahasan 2018/2019"
author: "Tim Modul 60"
date: "4/1/2021"
output: rmdformats::downcute
---


```{r}
library(ggplot2)
```


# Nomor 1

## Soal

Jelaskan tujuan dari simulasi, serta berikan minimal 2 contoh simulasi di bidang statistika.

## Tujuan Simulasi

1. Untuk menguji setiap aspek dari perubahan yang diinginkan tanpa menempatkan objek yang dipelajari pada posisi dimaksud dan hasil simulasi memungkinan kita memilih ukuran yang tepat. Contoh kasusnya, simulasi biasanya digunakan untuk menguji kekuatan rancang bangun suatu konstruksi. Misalnya jembatan dapat disimulasikan sebelum benar-benar memulai pembangunan riil di lapangan. 
2. Untuk mengetahui mengapa suatu fenomena muncul. Mengapa suatu proses tidak berjalan sebagaimana mestinya. Anomali yang terjadi ada sistem yang disimulasi dapat diantisipasi sebelum diimplementasikan.
3. Untuk mempelajari atau mengeksplorasi kemungkinan-kemungkinan pengembangan tanpa banyak mengeluarkan biaya dengan mengatur segala kemungkinan nilai-nilai dalam simulasi.
4. Untuk mempercepat atau memperlambat suatu proses yang memungkinkan kita mengamatinya secara keseluruhan.
5. Untuk mengetahui hubungan tentang variabel-variabel yang mempengaruhi suatu sistem yang kompleks.

## Contoh Simulasi di bidang Statistika

1. Membangkitkan data dengan distribusi dan parameter yang diketahui
2. Memvisualisasikan sifat-sifat distribusi atau uji statistika sehingga menjadi lebih mudah dipahami.
3. Uji statistika berbasis simulasi, jika dukungan teori tentang distribusi tidak cukup.

# Nomor 2

## Soal

Pada suatu pengembangan algoritma khusus, anda membutuhkan untuk membangkitkan data berdistribusi Gamma. Jelaskan :

a. Teori dari distribusi Gamma
b. Pseudocode untuk membangkitkan data berdistribusi Gamma
c. Implementasikan dengan R

## Teori Distribusi Gaamma

Distribusi Gamma adalah distribusi peluang kontinu yang banyak digunakan dalam berbagai bidang ilmu untuk memodelkan variabel kontinu yang selalu positif dan memiliki distribusi miring. Distribusi Gamma sering digunakan untuk memodelkan waktu tunggu hingga suatu event terjadi sebanyak $k$ kali. Berikut pdf dari distribusi Gamma

$$
f(x) = \frac{(\frac{x-\mu}{\beta})^{\gamma - 1}\exp{(-\frac{x-\mu}
{\beta}})} {\beta\Gamma(\gamma)}  \hspace{.2in}  x \ge \mu; \gamma,
\beta > 0
$$

dimana $\gamma$ merupakan shape parameter, $\mu$ merupakan location parameter $\beta$ merupakan scale parameter, dan $\Gamma$ merupakan fungsi dengan formula

$$
\Gamma(a) = \int_{0}^{\infty} {t^{a-1}e^{-t}dt}
$$

Selain itu distribusi Gamma juga dapat diperoleh dari transformasi distribusi Uniform. Misalnya $U_1,U_2, ..., U_\alpha$ berdistribusi $U(0,1)$ dan bersifat iid, maka 

$$
Gamma(\alpha, \beta) = -\frac{1}{\beta}(\ln{U_1} + \ln{U_2} + ... + \ln{U_\alpha})
$$

## Pseudocode

1. Bangkitkan $U_1,U_2, ..., U_\alpha$, yang mana $U_i$ ~ $U(0,1)$ dan bersifat iid
3. Lakukan tranformasi
      $$
Y = -\frac{1}{\beta}(\ln{U_1} + \ln{U_2} + ... + \ln{U_\alpha})
$$
4. Maka $Y$ adalah data dari Gamma(\alpha, \beta)

## Implementasi R

### Buat Fungsi
```{r}
rand.gamma <- function(n, alpha, beta){
      y <- rep(0, n)
      for(i in 1:alpha){
            u <- runif(n)
            y <- y + log(u)
      }
      -(1/beta) * y
}
```

### Mencoba Fungsi

Misalnya kita ingin membangkitkan data dari distribusi $Gamma(27, 3)$

```{r}
set.seed(72)
alpha <- 27
beta <- 3
y <- rand.gamma(10000, alpha, beta)
head(y, 10)
```

### Memvisualisasikan
```{r}
ggplot() +
      geom_density(data = data.frame(x = y), 
                   aes(x, color = "Hasil random"), size = 1) +
      stat_function(fun = dgamma, n = 10000, args = list(shape = alpha, rate = beta), 
                                size = 1, aes(color = "true distribution")) +
      labs(x = "", y = "", title = "Gamma(27, 3) Distribution dengan n = 10000") +
      theme_minimal() +
      theme(legend.position = "bottom",
            legend.title = element_blank(),
            legend.box.margin = margin(-20, 0, 10, 0),
            plot.title = element_text(hjust = 0.5))
```


Terlihat bahwa hasil random sudah sangat menyerupai distribusi yang sebenarnya


# Nomor 3

## Soal

Lakukan simulasi yang memperlihatkan efek dari asumsi normalitas yang tidak terpenuhi pada Anova one-way

## Jawaban

**Jawaban dibawah ini berdasarkan jawaban dari modul tahun sebelumnya**


Pertama, kita akan lakukan simulasi pada data berdistribusi normal sebagai pembanding dengan simulasi data tidak berdistribusi normal nantinya.

```{r}
p <- c()
set.seed(123)
for (i in 1:1000) {
   test <- data.frame(Distribusi = c(rep("Kategori 1",13), rep("Kategori 2",20), rep("Kategori 3",7)), Angka = rnorm(40,10,5))
   p[i] <- summary(aov(Angka~Distribusi, data = test))[[1]]$'Pr(>F)'[1]
}

tapply(test$Angka, test$Distribusi, shapiro.test)
```

Data berdistribusi normal pada seluruh kategori.

```{r}
sum(p<0.05)
```

Terlihat bahwa dengan iterasi sebanyak 1000 kali, p-value yang dihasilkan ada sebanyak 44.* Hal ini menunjukkan dearah tolak H0 (maksimal 50 dari 1000 pengujian)

Selanjutnya kita akan lakukan simulasi pada data tidak berdistribusi normal

```{r}
p <- c()
set.seed(123)
for (i in 1:1000) {
   test <- data.frame(Distribusi = c(rep("Kategori 1",13), rep("Kategori 2",20), rep("Kategori 3",7)), Angka = c(rchisq(13,3), rf(20,11,15),
   runif(7,0,5)))
   p[i] <- summary(aov(Angka~Distribusi, data = test))[[1]]$'Pr(>F)'[1]
}

tapply(test$Angka, test$Distribusi, shapiro.test)
```

Data tidak normal pada Kategori 1. Simulasi data tidak normal dapat dilanjutkan pada “p”

```{r}
sum(p<0.05)
```

Terlihat bahwa dengan iterasi sebanyak 1000 kali, p-value yang dihasilkan ada sebanyak 885. Hal ini menunjukkan bahwa pelanggaran asumsi normalitas pada ANOVA akan mengakibatkan daerah tolak H0-nya lebih besar (maksimal 50 dari 1000 pengujian) 

## Catatan

Ada beberapa hal yang masih mengganjal dari simulasi diatas

1. Anova kan menguji apakah rata-rata kategori 1-3 memiliki rata-rata yang sama. Nah apakah perlu rata-rata kategori 1 pada percobaan 1 harus dijaga tetap sama dengan rata-rata kategori 1 pada percobaan 2, begitu juga dengan rata-rata pada kategori 2 dan 3?
2. Yang diuji shapiro wilk pada simulasi diatas hanya pada data random loop ke 1000.
3. Bukannya ketika ingin melakukan simulasi kita harus menjaga kondisi selain yang diuji tetap sama? Dalam kasus ini berarti kita harus dapat merancang sebuah percobaan dimana percobaan 1 dan 2 memiliki data dengan properti yang hanya berbeda pada normalitasnya saja (?)
4. Apakah p-value sudah cocok untuk menjadi alat pengukuran performa dari simulasi ini? Apakah power test bisa digunakan untuk alat mengukuran performa dari simulasi ini?

**Kalau ada yang tau, mohon bantuannya!!!**

**Jawaban by Arina Mana Sikana**, [disini](https://github.com/modul60stis/simdat-uts/tree/main/4-efek-normalitas#efek-normalitas-)

# Nomor 4

## Soal

Lakukan Analisa data pada data country facts yang terdapat di dalam file CountryData.csv. Jelaskan langkah-langkah yang dilakukan serta interpretasikan hasil yang diperoleh

## Jawaban

Tidak dapat diparktekkan karena data `CountryData.csv` tidak ada. Jika pun nanti ada soal seperti ini bisa menjawabnya dengan membuat beberapa plot data kemudian meng interpertasikannya, seperti yang dilakukan saat mata kuliah komstat yaitu Data Wrangling 


