---
title: "Tes Hipotesis"
author: "Tim Modul 60"
date: "4/4/2021"
output: rmdformats::downcute
---


# Kolmogorov Test

Misalnya kita ingin menguji data berdistribusi normal standard atau tidak

- $H_0$ : Data berdistribusi N(0,1)
- $H_1$ : Data tidak berdistribusi N(0,1)

## Ketika Datanya N(0,1)
```{r}
set.seed(7)
data <- rnorm(100, mean = 0, sd = 1)
ks.test(data, "pnorm", mean = 0, sd = 1)
```

Terlihat bahwa `p-value` sebesar 0.6644, sehingga gagal tolak $H_0$.

## Ketika Datanya Bukan N(0,1)

```{r}
set.seed(2)
data <- rnorm(100, mean = 2, sd = sqrt(7))
ks.test(data, "pnorm", mean = 0, sd = 1)
```

Sintax diatas menguji data yang sebenarnya berdistribusi $N(2, \sqrt{7})$ akan tetapi diuji dengan $N(0,1)$ dan terlihat bahwa `p-value` sangat kecil yang berarti tolak $H_0$.

Hal yang perlu diperhatikan ketika menggunakan fungsi `ks.test` adalah kita harus menspesifikasi kita ingin menguji data tersebut pada distribusi apa dan parameternya apa.

```{r}
ks.test(data, "pnorm", mean = 2, sd = sqrt(7))
```


# Run Test

## Get Run
```{r}
getRun <- function(x){
      n <- length(x)
      run <- rep("", n - 1)
      for(i in 1:(n-1)){
            run[i] <- ifelse(x[i] < x[i+1], "+", "-")
      }
      run      
}
```

## Get Banyak Run
```{r}
getBanyakRun <- function(x){
      run <- getRun(x)
      tanda <- run[1]
      n <- 1
      for(i in 1:length(run)){
            if(tanda != run[i]){
                  n <- n + 1
                  tanda <- run[i]
            }
      }
      n
}
```

## Run Test Biasa

```{r}
run.test <- function(x, alpha = 0.05){
      n <- length(x)
      
      mu <- (2*n - 1) / 3
      sigma <- sqrt((16*n - 29) / 90)
      a <- getBanyakRun(x)
      
      z <- (a - mu) / sigma
      p_value <-  2 * pnorm(abs(z), lower.tail = FALSE)
      
       keputusan <- if(p_value < alpha){
            "Tolak H0"
      } else {
            "Gagal Tolak H0"
      }
       
      list(zhitung = z,
           p_value = p_value,
           keputusan = keputusan)
}
```

```{r}
x <- c(0.41, 0.68, 0.89, 0.94, 0.74, 0.91, 0.55, 0.62, 0.36, 0.27, 
       0.19, 0.72, 0.75, 0.08, 0.54, 0.02, 0.01, 0.36, 0.16, 0.28, 
       0.18, 0.01, 0.95, 0.69, 0.18, 0.47, 0.23, 0.32, 0.82, 0.53,
       0.31, 0.42, 0.73, 0.04, 0.83, 0.45, 0.13, 0.57, 0.63, 0.29)
run.test(x)
```

## Run Test Above and Below Mean

```{r}
run.test.mean <- function(x, alpha = 0.05){
      b <- getBanyakRun(x)
      n1 <- sum(x < mean(x))
      n2 <- sum(x > mean(x))
      n <- length(x)
      
      mu <- (2*n1*n2/n) + (1/2)
      sigma <- sqrt((2*n1*n2) * (2*n1*n2 - n) / (n^2 * (n-1)))
      
      z <- (b - mu) / sigma
      p_value <-  2 * pnorm(abs(z), lower.tail = FALSE)
      
       keputusan <- if(p_value < alpha){
            "Tolak H0"
      } else {
            "Gagal Tolak H0"
      }
       
      list(zhitung = z,
           p_value = p_value,
           keputusan = keputusan)
}
```

```{r}
x <- c(0.41, 0.68, 0.89, 0.94, 0.74, 0.91, 0.55, 0.62, 0.36, 0.27, 
       0.19, 0.72, 0.75, 0.08, 0.54, 0.02, 0.01, 0.36, 0.16, 0.28, 
       0.18, 0.01, 0.95, 0.69, 0.18, 0.47, 0.23, 0.32, 0.82, 0.53,
       0.31, 0.42, 0.73, 0.04, 0.83, 0.45, 0.13, 0.57, 0.63, 0.29)
run.test.mean(x)
```


# Auto Correlation Test

## Membuat Fungsi

```{r}
auto.corr.test <- function(x, i, m, alpha = 0.05){
      N <- length(x)
      M <- floor(((N - i) / m) - 1)
      
      r1 <- c()
      r2 <- c()
      for(k in 0:M){
            r1[k] <- x[i + k*m]
            r2[k] <- x[(k + 1) * m]
      }
      
      rho <- (sum(r1*r2) / (M + 1)) - 0.25
      sigma <- sqrt(13*M + 7) / 12 * (M + 1)
      
      z <- rho / sigma
      
      p_value <-  2 * pnorm(abs(z), lower.tail = FALSE)
      
      keputusan <- if(p_value < alpha){
            "Tolak H0"
      } else {
            "Gagal Tolak H0"
      }
       
      list(zhitung = z,
           p_value = p_value,
           keputusan = keputusan)
}
```

## Mencoba Fungsi
```{r}
x <- c(0.41, 0.68, 0.89, 0.94, 0.74, 0.91, 0.55, 0.62, 0.36, 0.27, 
       0.19, 0.72, 0.75, 0.08, 0.54, 0.02, 0.01, 0.36, 0.16, 0.28, 
       0.18, 0.01, 0.95, 0.69, 0.18, 0.47, 0.23, 0.32, 0.82, 0.53,
       0.31, 0.42, 0.73, 0.04, 0.83, 0.45, 0.13, 0.57, 0.63, 0.29)

auto.corr.test(x, 2, 5)
```

**Catatan** : Fungsi diatas masih meragukan, entah bener apa ga


# Gap Test

## Membuat FUngsi

### Fungsi f(x) dari gap
```{r}
fx <- function(data, x){
      range <- (max(data) - min(data)) + 1
      p <- (range - 1) / range
      p^x * (1 - p)
}
```

### Membuat Tabel

Tabel yang dibuat mencontoh yang ada di ppt
```{r}
table.gap <- function(x){
      panjang <- c()
      n <- length(x)
      
      # Mencari panjang gap
      for (i in 1:n){
            panjang[i] <- 0
            
            j <- i + 1
            while(j <= n){
                  if(x[i] == x[j]) break
                  
                  panjang[i] <- panjang[i] + 1
                  j <- j + 1
            }
            
            if(j > n)
                  panjang[i] <- -1
            
      }
      
      panjang <- panjang[panjang != -1]
      df <- data.frame(table(panjang))
      df$panjang <- as.numeric(as.character(df$panjang))
      
      df$sx <- cumsum(df$Freq) / sum(df$Freq)
      df$fx <- cumsum(sapply(df$panjang, function(p) fx(x, p)))
      df$selisih <- abs(df$sx - df$fx)
      df
}
```

## Mencoba Fungsi
```{r}
x <- c(4, 1, 3, 5, 1, 7, 2, 8, 2, 0, 7, 9, 1, 3, 5, 2, 7, 9, 4, 1, 6, 3, 3, 9, 
       6, 3, 4, 8, 2, 3, 1, 9, 4, 4, 6, 8, 4, 1, 3, 8, 9, 5, 5, 7, 3, 9, 5, 9, 
       8, 5, 3, 2, 2, 3, 7, 4, 7, 0, 3, 6, 3, 5, 9, 9, 5, 5, 5, 0, 4, 6, 8, 0, 
       4, 7, 0, 3, 3, 0, 9, 5, 7, 9, 5, 1, 6, 6, 3, 8, 8, 8, 9, 2, 9, 1, 8, 5, 
       4, 4, 5, 0, 2, 3, 9, 7, 1, 2, 0, 3, 6, 3)

gap <- table.gap(x)
knitr::kable(gap)
```

Tabel yang dihasilkan masih belum dikelompokkan seperti yang ada di ppt

### Statistik Uji
```{r}
d <- max(gap$selisih)
d
```

# Poker Test

Untuk melakukan uji poker akan digunaan fungsi bawaan dari package `randtoolbox`, terlalu sulit untuk dibuat fungsi manualnya

```{r message=FALSE, warning=FALSE}
library(rngWELL)
library(randtoolbox)

data <- runif(20, 0, 1)
poker.test(data)


```